臺灣高等法院刑事判決　　　　　　　　　　　　　　九十三年度上易字第七六九號
　　上　訴　人　臺灣桃園地方法院檢察署檢察官
　　被　　　告　丙○○
右上訴人因竊盜等案件，不服臺灣桃園地方法院九十三年度易字第一九號，中華民國
九十三年二月十九日第一審判決（起訴案號：臺灣桃園地方法院檢察署九十二年度偵
緝字第八九八號及九十二年度偵字第一三五四六號），提起上訴，本院判決如左：
    主  文
上訴駁回。
    事  實
一、丙○○前於民國（以下同）八十五年間因違反麻醉藥品管理條例案件，經灣桃園
    地方法院以八十五年度易字第五七二四號判處有期徒刑四月確定，甫於八十七年
    十月三日執行完畢。詎仍不知悛悔，竟意圖為自己不法之所有，於九十二年五月
    二十六日凌晨一時許，在桃園縣龍潭鄉○○路一六八號國軍八四醫院九七號
    病房內，徒手竊得乙○○所有之現金新台幣（下同）一萬九千五百元、國泰銀行
    信用卡一張及摩托羅拉牌V8088型之行動電話一支。復意圖為自己不法之利益，
    於同日凌晨二時二十五分，持上開國泰銀行信用卡，接續使用中華電信股份有限
    公司（下稱中華電信公司）之信用卡公話交易系統撥打電話四次，並完成三次通
    話，以此不正方法使用收費設備獲得相當於通話費一百零八元之財產上不法之利
    益。丙○○另行起意，明知一名真實姓名年籍不詳綽號「阿源」之成年男子所持
    有之車號ＳＴ—八八二六號自用小客車係來路不明之贓車（該車為所有人甲○○
    於九十二年七月十八日十九時許，在桃園縣龍潭鄉大平村石門山登山口失竊），
    仍於九十二年八月九日十七時三十分許，在桃園縣楊梅鎮埔心某建築工地予以收
    受使用。嗣於九十二年五月三十日凌晨零時許及同年八月十二日上午十一時二十
    分許，分別在桃園縣平鎮市○○路一二三號及同縣龍潭鄉○○路○○段五六號
    為警查獲。
二、案經桃園縣警察局平鎮分局報告臺灣桃園地方法院檢察署檢察官偵查起訴。
    理  由
壹、程序部分：
    本件被告所犯係死刑、無期徒刑、最輕本刑為三年以上有期徒刑以外之罪，其於
    原審準備程序中就被訴事實為有罪之陳述，經法官告知簡式審判程序之旨，並聽
    取公訴人、被告之意見後，原審認為適宜由受命法官獨任進行簡式審判程序，於
    法並無不合，附予敘明。
貳、實體部分：
一、右揭犯罪事實，業據被告丙○○於原審審理中供承不諱（見原審卷第三三、三八
    頁），核與被害人乙○○、甲○○分別於警訊及偵審中所指述之情節相符，復有
    國泰銀行信用卡消費往來明細表、中華電信公司數據通信分公司九十二年十一月
    二十四日函、贓物認領保管單、桃園縣警察局車輛協尋證明單影本及車輛失竊、
    車牌失竊資料個別查詢報表—查詢車輛認可資料單各一紙附卷可稽。綜上所述，
    足見被告之自白核與事實相符，應可採為論罪科刑之依據。從而，本件事證已臻
    明確，被告犯行洵堪認定，應予依法論科。
二、核被告所為，係犯刑法三百二十條第一項之普通竊盜罪、刑法第三百三十九條之
    一第二項之不正使用收費設備得利罪及刑法第三百四十九條第一項之收受贓物罪
    。被告持上開國泰銀行信用卡，接續使用中華電信公司之信用卡公話交易系統撥
    打電話四次，並完成三次通話之行為，係基於同一不正使用收費設備得利罪之犯
    意下之接續行為，僅侵害一個法益，只論以一罪。被告就上開所犯普通竊盜罪及
    不正使用收費設備得利罪間，有方法目的、原因結果之牽連關係，依刑法第五十
    五條之規定，應從較重之普通竊盜罪處斷。又被告就上開所犯普通竊盜罪及收受
    贓物罪，犯意各別，罪名互殊，應予分論併罰。再被告前因違反麻醉藥品管理條
    例案件，經原審以八十五年度易字第五七二四號判處有期徒刑四月確定，甫於八
    十七年十月三日執行完畢，此有本院被告全國前案紀錄表、臺灣桃園地方法院檢
    察署刑案資料查註紀錄表各一份附卷可參，其前受有期徒刑之執行完畢，於五年
    以內再犯本件最重本刑為有期徒刑以上之罪，為累犯，應依刑法第四十七條之規
    定，加重其刑。
三、維持原判決及駁回上訴之理由：
    原審認被告罪證明確，適用刑法第三百二十條第一項、第三百三十九條之一第二
    項、第三百四十九條第一項、第五十五條、第五十一條第六款、第四十七條、第
    四十一條第一項前段，罰金罰鍰提高標準條例第一條前段、第二條規定，並審酌
    被告正值青壯之年，竟貪慾圖便，不循合法途徑獲得財物，而運用智慧於不當之
    途，行為實屬不該，惟其犯後尚能坦承犯行，所生危害非鉅，犯罪情節非重等一
    切情狀，就竊盜部分，量處拘役肆拾日，收受贓物部分，量處拘役貳拾日，並均
    諭知易科罰金之折算標準及定其應執行之刑暨諭知易科罰金之折算標準。至扣案
    雖有鑰匙一支，惟尚非被告所有供本件收受贓物犯行所用之物，業據其於原審審
    理中供承在卷可按（見原審卷第三九頁），亦非違禁物，爰不另為沒收之諭知，
    公訴意旨聲請宣告沒收，尚有誤會。經核認事用法，並無違誤，量刑亦無不妥。
    檢察官循告訴人乙○○聲請上訴意旨略以：被告未償還不法所得予被害人，原審
    就竊盜部分，僅量處拘役肆拾日，並與收受贓物部分共應執行拘役伍拾伍日，量
    刑過輕云云，指摘原判決不當，惟原審審酌被告徒手竊得乙○○所有之現金一萬
    九千五百元、國泰銀行信用卡一張及摩托羅拉牌V8088型之行動電話一支，復持
    上開國泰銀行信用卡，接續使用中華電信公司之信用卡公話交易系統撥打電話四
    次，並完成三次通話，以此不正方法使用收費設備獲得相當於通話費一百零八元
    之財產上不法之利益，已如前述，所得非鉅，所生危害尚非重大，量處竊盜部分
    拘役肆拾日，核無量刑過輕之弊，本件上訴為無理由，應予駁回。
參、一造辯論判決：
    被告經合法傳喚，無正當理由不到庭，爰不待其陳述，逕行判決。
肆、適用法律：
據上論斷，應依刑事訴訟法第三百六十八條、第三百七十一條，判決如主文。
本案經檢察官鄭龍照到庭執行職務。
中　　　華　　　民　　　國　　九十三　　年　　　七　　月　　　三十　　　日
                              臺灣高等法院刑事第十庭
                                  審判長法  官  溫　耀　源
                                        法  官  周  政  達
                                        法  官  邱　同　印
右正本證明與原本無異。
不得上訴。
          　　　　　　　　　　　　　　　書記官  莊　昭　樹
中　　　華　　　民　　　國　　九十三　　年　　　七　　　月　　 三十 　　日
附錄：本案論罪科刑法條全文
刑法第三百二十條第一項：
意圖為自己或第三人不法之所有，而竊取他人之動產者，為竊盜罪，處五年以下有期
徒刑、拘役或五百元以下罰金。
刑法第三百三十九條之一：
意圖為自己或第三人不法之所有，以不正方法由收費設備取得他人之物者，處一年以
下有期徒刑、拘役或三千元以下罰金。
以前項方法得財產上不法之利益或使第三人得之者，亦同。
刑法第三百四十九條第一項：
收受贓物者，處三年以下有期徒刑、拘役或五百元以下罰金。
